臺灣士林地方法院刑事判決　　　　　99年度審交簡上字第78號
　　上　訴　人　臺灣士林地方法院檢察署檢察官
　　上　訴　人
　　即　被　告　葉佳明
上列上訴人因被告過失傷害案件，不服本院內湖簡易庭於中華民
國99年10月29日所為99年度湖交簡字第521 號第一審刑事簡易判
決（聲請簡易判決處刑案號：臺灣士林地方法院檢察署99年度偵
字第11146 號），提起上訴，本院管轄第二審之合議庭判決如下
：
    主  文
上訴駁回。
葉佳明緩刑貳年，並應支付告訴人余陳旺新臺幣玖萬元，支付方
式為：自民國100 年4 月1 日起（含當日），每月1 期，每期於
每月1 日前匯款新臺幣萬元至被害人余陳旺指定之金融機關帳
戶，至清償完畢為止，如有1 期未支付，視為全部到期。
    事實及理由
一、本案經本院審理結果，認第一審判決被告犯刑法第284 條第
    1 項前段過失傷害罪，量處有期徒刑3 月，並諭知如易科罰
    金以新臺幣（下同）1,000 元折算1 日，其認事、用法及量
    刑均無不當，應予維持，引用第一審判決書記載之犯罪事實
    、證據及理由（如附件判決書）。
二、被告上訴意旨略以：機車行駛動線未如汽車般明確，同向兩
    車之碰撞，前車若未注意後車距離與速度，任意切換車道，
    致距離不足以讓後車煞車避險，倘遽認後車應負過失責任，
    有失公允；又被告實有意願與告訴人和解，但雙方就賠償金
    額認知差異過大，以致無法達成和解云云。檢察官則據告訴
    人之請求，以被告駕車造成被害人傷勢非輕，1 年內尚須開
    刀治療，且被告拒不與被害人和解，以原判決量刑過輕為由
    提起上訴。
三、經查：
  (一)按量刑的輕重，屬事實審法院得依職權自由裁量之事項，苟
    已斟酌刑法第57條各款所列情狀而未逾越法定刑度，不得遽
    指為違法，且在同一犯罪事實與情節，如別無其他加重或減
    輕之原因，下級審量定之刑，亦無過重或失輕之不當情形，
    則上級審法院對下級審法院之職權行使，原則上應予尊重。
  (二)上訴人即被告葉佳明業於本院民國（下同）99年12月30日準
    備程序中承認其確有過失，復有原審判決所列證據可資佐證
    ，足認被告係犯刑法第284 條第1 項前段之過失傷害罪。原
    審法院以被告罪證明確，援引刑事訴訟法第449 條第1 項前
    段、第3 項、第454 條第2 項，刑法第284 條第1 項前段、
    第62條前段、第41條第1 項前段，刑法施行法第1 條之1 之
    規定，量處有期徒刑3 月，並諭知如易科罰金以1,000 元折
    算1 日，其認事用法並無違誤，量刑亦屬妥適，上訴人雖以
    上述意旨提起上訴，俱無理由，均應予駁回。
四、末查，本件被告前未曾因故意犯罪受有期徒刑以上刑之宣告
    ，此有臺灣高等法院被告前案紀錄表1 份在卷可稽，其因一
    時疏忽，致罹刑章，犯後於本院準備程序中已坦承犯行，並
    與被害人達成和解，願給付被害人22萬元補償其損失，並已
    於100 年2 月1 日給付10萬元、同年3 月9 日給付3 萬元予
    被害人，尚餘9 萬元未支付等情，有本院100 年1 月11日準
    備程序筆錄、同年3 月9 日審判筆錄及調解紀錄表各1 份在
    卷可憑，顯見被告已具悔意，經此偵、審程序及科刑教訓後
    ，應當知所警惕，信無再犯之虞，本院因認對於被告所宣告
    之刑，以暫不執行為適當，爰依刑法第74條第1 項第1 款規
    定，併予宣告緩刑2 年，並依被告上開意願，諭知被告應支
    付被害人余陳旺9 萬元，支付方式為：自100 年4 月1 日起
    ，每月1 期，每期於每月1 日前匯款3 萬元至被害人余陳旺
    指定之金融機關帳戶，至清償完畢為止，如有1 期未支付，
    視為全部到期，以勵自新。此部分乃緩刑宣告附帶之條件，
    依刑法第74條第4 項規定，上開條件內容得為民事強制執行
    名義，且依同法第75條之1 第1 項第4 款規定，違反上開之
    負擔情節重大，足認原宣告之緩刑難收其預期效果，而有執
    行刑罰之必要者，得撤銷緩刑之宣告，亦一併敘明。
據上論斷，應依刑事訴訟法第455 條之1 第1 項、第3 項、第36
8 條、第373 條，刑法第74條第1 項第1 款、第2 項第3 款，判
決如主文。
本案經檢察官朱學瑛到庭執行職務。
中    華    民    國    100   年    3     月    25    日
                  刑事第一庭審判長法  官  李育仁
                                  法  官  莊明達
                                  法  官  王沛雷
以上正本與原本無異。
本件不得上訴。
                                  書記官  張竣閔
中    華    民    國   100    年    3     月    25    日
本案論罪科刑法條全文：
刑法第284 條第1 項：
因過失傷害人者，處6 月以下有期徒刑、拘役或5 百元以下罰金
，致重傷者，處1 年以下有期徒刑、拘役或5 百元以下罰金。